臺灣高雄地方法院刑事判決　　　　　　　95年度訴字第1723號
公　訴　人　臺灣高雄地方法院檢察署檢察官
被　　　告　丁○○
　　　　　　　　　　　8號
　　　　　　　　　　（現於台灣高雄第二監獄執行中）
選任辯護人　劉啟輝律師
上列被告因毒品危害防制條例案件，經檢察官提起公訴（95年度
偵字第6352號），本院判決如下：
    主  文
丁○○共同連續販賣第二級毒品，累犯，處有期徒刑拾年。如附
表編號一至四所示之扣案物，及附表編號五上之第二級毒品甲基
安非他命殘渣，均沒收銷燬；附表編號五及扣案白色LG手機壹支
（序號：00000000000000000 、門號：0000000000號），均沒收
。販賣第二級毒品所得新臺幣貳仟元，連帶沒收之，如全部或一
部不能沒收時，以其財產抵償之。
    事  實
一、丁○○綽號「偉哥」，前因違反麻醉藥品管理條例案件，經
    本院以84年度訴字第3421號判處有期徒刑3 年4 月，嗣經上
    訴，經台灣高等法院高雄分院以85年度上訴字第673 號撤銷
    原判，改判處應執行有期徒刑3 年4 月確定；又因違反麻醉
    藥品管理條例案件，經本院以86年度訴字第1358號判處有期
    徒刑4 月確定，2 案合併執行，於民國88年5 月1 日縮短刑
    期假釋出監，假釋期間付保護管束，於90年3 月24日保護管
    束期滿未經撤銷假釋而視為已執行完畢。詎猶不知悔改，明
    知甲基安非他命係毒品危害防制條例第2 條第2 項第2 款所
    列之第二級毒品，不得持有、販賣，竟與其女友陳亦均綽號
    「安琪」，共同基於販賣第二級毒品甲基安非他命以營利之
    概括犯意聯絡，於95年2 月17日14時53分許，由乙○○（改
    名沈冠璋）以其持用之行動電話門號0000000000號撥打丁○○持用之行動電話門號0000000000號向丁○○要求購買新台
    幣（下同）1 千元之甲基安非他命1 包，而由丁○○於不詳
    時間在高雄市○○區○○路上之「台灣網網咖」前交付上開
    毒品予乙○○。嗣於95年2 月20日13時3 分許，乙○○復以
    上開手機門號0000000000號撥打丁○○持用之行動電話門號
    0000000000號，約定購買1 千元之甲基安非他命，丁○○遂
    於同日14時35分許，駕駛車號5171-XC 號自小客車依約前往
    高雄市○○區○○路與重義路口附近，待乙○○上車後，埋
    伏員警隨即上前表明身分，並示意盤查，詎丁○○拒絕盤查
    ，並企圖駕車脫逃，經員警對空鳴槍示警無效，再朝該自小
    客車車輪射擊始攔停盤查，並當場自其所駕駛之車號5171-X
    C 號自小客車上扣得甲基安非他命2 包（毛重0.35公克、1.
    15公克，檢體編號、，檢驗時因與其他扣案毒品混合秤
    重，故記載查扣時之重量）、海洛因3 包（毛重3.6 公克，
    檢驗時因與其他扣案毒品混合秤重，故記載查扣時之重量）
    ，及黑色BELLWAVE手機1 支（序號：00000000000000、門號
    ：0000000000號），現金9,880 元，並自乙○○身上扣得所
    持用之手機門號0000000000號行動電話1 支、SIM 卡3 枚（
    000000000000000 、000000000000000 、0000000000000 ）
    ，及現金672 元，復持本院核發之搜索票搜索丁○○位於高
    雄市○○區○○路57巷15號10樓之2 住處，扣得甲基安非他
    命19包（起訴書誤載為17包，合計毛重1.35公克者3 包、合
    計毛重27.35 公克者5 包、合計毛重24.1公克者9 包、毛重
    1.3 公克、1.65公克各1 包，檢驗時因與其他扣案毒品混合
    秤重，故記載查扣時之重量）、海洛因4 包（毛重5.9 公克
    ，檢驗時因與其他扣案毒品混合秤重，故記載查扣時之重量
    ）、不明粉末1 包（淨重19.19 公克、空包裝重0.85公克）
    、含海洛因殘渣之油壓壓製機及大型研磨機各1 台、含海洛
    因殘渣之夾鏈袋5 只、含海洛因及甲基安非他命殘渣之電子
    磅秤1 台、含甲基安非他命殘渣之吸食器1 組及吸管1 支、
    含海洛因殘渣之吸管及注射針筒各1 支、FM2 20顆、白色LG
    手機1 支（序號：00000000000000000 、門號：0000000000
    號）、注射針筒1 支、空夾鏈袋1 包、空夾鏈袋1 只、塑膠
    製小型研磨機1 台、現金21萬元、女用手提包1 個、銀色HA
    IER 手機1 支（內含SIM 卡0000000000000 號1 枚）、銀色
    MOTOROLA手機1 支（序號：000000000000000 號）、藍色NO
    KIA 手機1 支（序號：000000000000000 號）、和信SIM 卡
    1 枚（00000000000000號）、信用卡3 張、現金卡1 張，始
    查悉上情。
二、案經高雄市政府警察局刑警大隊報請台灣高雄地方法院檢察
    署檢察官偵查起訴。
    理  由
一、程序部分：
  (一)按被告以外之人於審判外之言詞或書面陳述，除法律有規定
    者外，不得作為證據，刑事訴訟法第159 條固定有明文，惟
    被告以外之人於審判外之陳述，雖不符同法第159 條之1 至
    之4 規定，而經當事人於審判程序同意作為證據，法院審酌
    該言詞陳述或書面陳述作成時之情況，認為適當者，亦得為
    證據。又當事人、代理人或辯護人於法院調查證據時，知有
    第159 條第1 項不得為證據之情形，而未於言詞辯論終結前
    聲明異議者，視為有前項之同意，此亦據同法第159 條之5
    規定甚明。查證人乙○○、丙○○於偵查中之陳述，為被告
    以外之人於審判外之言詞陳述，卷附搜索、扣押筆錄、扣押
    物品目錄表各3 份、車籍作業系統- 查詢認可資料表、高雄
    市政府警察局刑事警察大隊使用警械案情報告表、房屋租賃
    契約書、法務部調查局95年2 月20日調科壹字第220022988
    號鑑定通知書、高雄市政府警察局刑事警察大隊95年6 月26
    日高市警刑大偵10字第0950006932號函、財團法人私立高雄
    醫學大學附設中和紀念醫院95年7 月5 日高醫附科字第0950
    002097號函暨附件、高雄市政府警察局刑事警察大隊95年8
    月24日高市警刑大偵10字第0950009165號函暨附件、本院勘
    驗筆錄等件，均係被告以外之人於審判外之書面陳述，均屬
    於傳聞證據，惟檢察官及被告丁○○與辯護人於本院準備程
    序及審判程序均未對於上開證據爭執證據能力並同意引為證
    據，本院審酌上開言詞及書面陳述作成時之證據取得過程並
    無瑕疵，且與待證事實具有關連性等情況，認為適當，應認
    依刑事訴訟法第159 條之5 第1 項之規定，得為證據，而有
    證據能力。
  (二)按被告以外之人於審判外之言詞或書面陳述，除法律有規定
    者外，不得作為證據；被告以外之人於檢察事務官、司法警
    察官或司法警察調查中所為之陳述，與審判中不符時，其先
    前之陳述具有較可信之特別情況，且為證明犯罪事實存否所
    必要者，得為證據，刑事訴訟法第159 條第1 項、第159 條
    之2 分別定有明文。被告爭執證人丙○○、乙○○於警詢中
    陳述之證據能力，而查證人丙○○因未曾於本院審理中到庭
    接受被告之交互詰問，無法充分保障被告之對質詰問權，故
    本院認證人丙○○於警詢中之陳述無證據能力。另證人乙○○於警詢中原供稱：伊除向「偉哥」即被告購買安非他命外
    ，另與「偉哥」的女友購買過毒品，因為電話都是他們2 人
    輪流接聽，伊都打電話給被告，被告若沒空就由他女友「陳
    亦均」拿毒品給伊，案發當日伊剩6 百多元要跟「偉哥」買
    毒品等語（警卷第19、23頁）、於本院審理中結證稱：伊大
    部分都是跟「偉仔」的女友拿的，案發當日伊是去看車子，
    沒有要跟被告買毒品等語（本院卷第177 頁），其於警詢中
    及法院審理時之供述有前後陳述不符之情形。本院審酌其於
    警詢中之證述距案發日較近，當時記憶自較深刻，可立即反
    應所知，不致因時隔日久而遺忘案情；且較無來自其他共犯
    同庭在場之壓力而出於虛偽不實之指證，或事後串謀而故為
    迴護其他共犯或自己之機會，是證人乙○○於警詢中所為之
    陳述，客觀上應具有較可信之特別情況，且亦為證明犯罪事
    實存否所必要，依前揭規定，證人乙○○於警詢中之證言自
    有證據能力。
  (三)另按鑑定人由審判長、受命法官或檢察官就下列之人選任一
    人或數人充之：(一)就鑑定事項有特別知識經驗者。(二)經政府
    機關委任有鑑定職務者；鑑定之經過及其結果，應命鑑定人
    以言詞或書面報告；法院或檢察官得囑託醫院、學校或其他
    相當之機關、團體為鑑定，或審查他人之鑑定，並準用刑事
    訴訟法第203 條至第206 條之1 規定，刑事訴訟法第198 條
    、第206 條第1 項、第208 條第1 項分別定有明文。是以，
    台灣高雄地方法院檢察署及本院分別委請高雄醫學大學附設
    中和紀念醫院就本案扣案物有無毒品反應所為之檢驗，自得
    作為證據。
  (四)通訊保障及監察法業於88年7 月14日制定公布，同年月16日
    生效，司法警察機關因偵辦刑事案件，為蒐集或調查證據，
    而有實施通訊監察之必要者，於偵查中應由檢察官依職權或
    聲請核發通訊監察書，載明應記載事項，始得為之，其有急
    迫之情形經檢察官口頭通知先予執行通訊監察者，亦應於24
    小時內補發通訊監察書，同法第5 條、第6 條、第11條分別
    定有明文。本件業經臺灣高雄地方法院檢察署檢察官核發95
    年2 月8 日95雄檢博生聲監字第000497號通訊監察書，有上
    開通訊監察書暨附表1 份附卷可稽，是上開通訊監察書既係
    透過法定程序所為，其所監聽之錄音帶及譯文，亦經本院當
    庭勘驗核對無訛（本院卷第96、97頁），於此既無證據足證
    該監聽錄音帶有經變造或剪接之情況，依法自具有證據能力
    ，是其監聽錄音帶及譯文均得作為證據。
  (五)卷附遠傳電信股份有限公司0000000000號行動電話通聯紀錄
    ，係利用機械性列印之紀錄，非為供述證據，不屬傳聞證據
    。卷附指認照片、勘驗照片、及查扣物品照片等，係傳達照
    相當時現場情況，而透過照片傳達的情形與現場真實情形，
    在內容上的一致性，透過機械的正確性來加以保障，換言之
    ，照片並不存在人對現實情形的知覺、記憶所經常發生的表
    現錯誤，是照片之性質亦非供述證據，並無傳聞法則之適用
    ，且於此亦別無證據證明上開資料有經偽造變造之情形，自
    均有證據能力。
二、實體部分：
  (一)訊據被告固不否認於上揭時、地，駕駛車號5171-XC 號自小
    客車搭載證人乙○○為警查獲，並為警自其車上及上開住處
    扣得上開扣案物品之事實，惟矢口否認有何販賣毒品行為，
    辯稱：案發當日伊係欲與證人乙○○商談車款及修車的問題
    ，並非要販賣毒品，且伊亦不認識證人丙○○，扣案毒品是
    伊自己要施用者云云。經查：
  1.員警於95年2 月20日14時35分許，在高雄市○○區○○路與
    重義路口附近，自被告駕駛之車號5171-XC 號自小客車車上
    扣得甲基安非他命2 包（毛重0.35公克、1.15公克，檢體編
    號、，檢驗時因與其他扣案毒品混合秤重，故記載查扣
    時之重量）、海洛因3 包（毛重3.6 公克，檢驗時因與其他
    扣案毒品混合秤重，故記載查扣時之重量），及黑色BELLWA
    VE手機1 支（序號：00000000000000、門號：0000000000號
    ），現金9,880 元，並自車上乘客即證人乙○○身上扣得所
    持用之手機門號0000000000號行動電話1 支、SIM 卡3 枚（
    000000000000000 、000000000000000 、0000000000000）
    ，及現金672 元，復至被告位於高雄市○○區○○路57巷15
    號10樓之2 住處，扣得甲基安非他命19包（合計毛重1.35公
    克者3 包、合計毛重27.35 公克者5 包、合計毛重24.1公克
    者9 包、毛重1.3 公克、1.65公克各1 包，因與其他扣案毒
    品混合秤重，故記載查扣時之重量）、海洛因4 包（毛重5.
    9 公克，因與其他扣案毒品混合秤重，故記載查扣時之重量
    ）、不明粉末1 包、油壓壓製機及大型研磨機各1 台、夾鏈
    袋6 只、電子磅秤1 台、吸食器1 組、吸管2 支、注射針筒
    1 支、FM2 20顆、白色LG手機1 支（序號：00000000000000
    000 、門號：0000000000號）、注射針筒1 支、空夾鏈袋1
    包、塑膠製小型研磨機1 台、現金21萬元、女用手提包1 個
    、銀色HAIER手機1 支（內含SIM 卡0000000000000 號1枚）
    、銀色MOTOROLA手機1 支（序號：000000000000000 號）、
    藍色NOKIA 手機1 支（序號：000000000000000 號）、和信
    SIM 卡1 枚（00000000000000號）、信用卡3 張、現金卡1
    張等物品，被告並於本院審理中坦承除扣案之女用手提包1
    個外，其餘扣案物品均為其所有（本院卷第199 頁），而扣
    案之晶體21包經送請高雄醫學大學附設中和紀念醫院檢驗，
    經該院依晶體外觀區分為4 大類而予以檢驗結果，均呈第二
    級毒品甲基安非他命陽性反應，有如附表編號1 至4 所述之
    檢驗報告在卷可稽，扣案之疑似海洛因粉末8 包，經檢驗結
    果，其中7 包均含第一級毒品海洛因成分（檢體標示HR(+)
    ，合計淨重7.66公克、空包裝總重2.25公克，純度27.09%）
     ，另1 包白粉則無毒品反應（檢體標示HR(-)，淨重19.19
    公克、空包裝重0.85公克），亦有法務部調查局95年5 月2
    日調科壹字第220022988 號鑑定通知書1 紙在卷可稽，此部
    分事實均堪認定。
  2.卷附被告持用之手機門號0000000000號與證人乙○○持用之
    手機門號000000000 號於95年2 月17日及同年月20日之通訊
    監察譯文略以（代號A 指被告，代號B 指證人乙○○，代號
    C為不知名女子）：「
  時間95年2月17日14時53分41秒
    C：喂，講。
    B：嫂子，現在有沒有辦法處理2千元查某ㄟ？
    A：ㄟ？（轉由A接聽）
    B：哥啊！
    A：嘿。
    B：嘿，要處理2千元的查某ㄟ，還有1千元查埔仔。
    A：啊，等一下，你開車先進來。
    B ：沒啦，現在算是在操啦，在美容，喔，快要軟腳，大家
    戰得快要。
    A：好，我跟人家問問看，我打電話看開出來了沒？
    B：喔，鹹的喔，好你幫我問一下，現在快要軟腳去了。
  時間95年2月20日13時03分19秒
    B：喂，偉哥？
    A：嗯。
    B：我要拿2千元查某ㄟ，1千元那種查埔仔啦。
    A：這樣喔。
    B：嘿。
    A：啊，停旁邊點。
    B ：好，OK，好，你再打給我。」等語，此經本院當庭勘驗
    該通訊監聽錄音帶核對無訛（本院卷第96、97頁），證人乙○○並於本院審理中坦承上揭通訊監聽譯文內容確為其與被
    告間之對話無誤等語（本院卷第179 頁）。該監聽內容並核
    與證人乙○○於警詢中供稱：伊今日（20日）是要向「偉哥
    」即被告購買1 千元安非他命毒品，伊約4 天左右向被告購
    買毒品安非他命1 次，每次都以1 千元或2 千元的價格購買
    ，並以「查埔」做為安非他命代號，且以伊手機0000000000
    號撥打「偉哥」手機0000000000號聯絡購買毒品安非他命，
    除「偉哥」外，伊另向「偉哥」女友購買過毒品安非他命，
    電話都是被告與其女友輪流接聽，伊都稱「偉哥」女友為嫂
    子，伊有跟她交易過4 、5 次，伊都打電話給「偉哥」即被
    告，被告若沒空就由她女友陳亦均拿毒品到左營區○○路上
    的台灣網咖前跟伊交易，被告那台車號5171-XC 號自小客車
    ，已經給伊父親20萬元了，2 月20日伊要跟被告收剩下的尾
    款6 萬5 千元，順便跟被告買安非他命吸食等語（警卷第18
    、19、23、24頁）、偵查中證稱：伊毒品都是向「偉仔」及
    其女友拿的，伊從94年12月開始約3 、4 天向被告買一次毒
    品安非他命，是在施用前購買，伊都是以手機0000000000與
    被告的0916末3 碼是499 的電話聯絡，一次買1 千元，都在
    文川路台灣網咖前面交易，當日（20日）中午12時許，被告
    打電話詢問伊車子的事，伊順便跟他講買毒品的事情，伊打
    電話給「偉哥」即被告，通訊監聽譯文中之「查某」是指海
    洛因、「查埔」是指安非他命等語（偵卷第27、76、77頁）
    、本院審理中結證稱：伊於偵查中證述伊約3 、4 日跟被告
    購買毒品一次等語實在，95年2 月20日監聽譯文中，伊說要
    跟被告拿1 千元「查埔」即是指要拿1 千元的甲基安非他命
    等語（本院卷第176 至179 頁）大致相符，而販賣毒品罪係
    屬重罪，證人乙○○與被告並無深仇大恨，衡情證人乙○○
    應無甘冒日後遭被告報復之風險而構詞陷害被告之理，證人
    乙○○上開證述應屬可採，佐以被告為警查獲當時身上確實
    持有甲基安非他命2 包（毛重0.35公克、1.15公克），而上
    開2 次通訊監聽譯文之時間間隔3 日，恰符合證人乙○○所
    證約3 、4 日左右購買1 次1 千元甲基安非他命之言等情，
    堪認上開通訊監聽譯文所示即為證人乙○○向被告聯繫購買
    甲基安非他命之通訊內容。而證人乙○○嗣於本院審理中雖
    改稱：伊是先認識被告女朋友，再認識被告，伊打電話時多
    是被告女友接聽，伊幾乎都向被告的女朋友購買毒品，當日
    （20日）是要去牽之前賣給被告的車子並試車，被告當日要
    拿車款給伊，伊當時先拿身上之1 千元去買檳榔及加油，因
    為錢不夠有想向被告欠錢拿毒品之意，但被告不要云云（本
    院卷第178 至180 頁），惟此與其前揭警詢及偵查供述前後
    已有矛盾，且觀上開通訊監察譯文所示，證人乙○○與其
    稱呼為「嫂子」之女子詢問有無辦法處理2 千元「查某」即
    海洛因後，該名女子尚未回應，隨即轉由被告接聽應答，而
    證人乙○○自承稱呼被告女友陳亦均為「嫂子」，是上開通
    訊監聽譯文中首先接聽電話者應即為被告女友陳亦均，證
    人乙○○於向被告女友陳亦均提出毒品需求後，被告女友陳
    亦均隨即將電話轉由被告接聽聯繫，以此電話應對情況觀之
    ，證人乙○○聯繫交易毒品之主要對象顯為被告而非其審理
    中始證述之被告女友陳亦均至明，惟證人乙○○既直接向被
    告女友陳亦均提出處理毒品之需求，參酌證人乙○○亦證稱
    被告沒空時就由案外人陳亦均前來交易一情，顯見案外人陳
    亦均亦知悉並參與被告販賣毒品之行為至明。另證人乙○○
    供稱於本案查獲當時被告尚積欠其修理費及車子尾款共計10
    多萬元等語（本院卷第180 頁），被告亦於本院調查中自承
    尚積欠證人乙○○車款約13、4 萬元左右等語（95年度聲羈
    字第182 號卷第6 頁），姑不論此與證人乙○○原於警詢中
    所供車款6 萬5 千元乙節即有所不符，且以被告為警查獲當
    時身上僅有現金9,880 元，與其所稱應付之車款金額亦相差
    甚距，是被告及證人乙○○上開所述顯分為卸責及迴護之詞
    ，自難採信。況縱認被告當日與證人乙○○相約於查獲地點
    會面有要談論車款之事，然證人乙○○於當日（20日）確有
    與被告聯繫購買1 千元甲基安非他命乙情，已如前述，被告
    亦確有攜帶甲基安非他命至現場，則不論當日2 人間是否另
    有要談論車款之事，均不影響被告當日乃基於販出第二級毒
    品甲基安非他命之犯意而至查獲現場與證人乙○○會面並欲
    交易毒品之事實。至證人乙○○查獲當時身上雖僅餘6 百多
    元而不足以購買其原向被告要求購買之1 千元毒品，惟販賣
    毒品罪，只須以營利為目的將毒品購入或將之賣出，有一於
    此，其犯罪即已完成，被告既係基於營利之意思（詳後述）
    ，欲將毒品有償讓與證人乙○○，並已著手實施，縱證人乙○○攜帶之錢款不足購買毒品，惟被告仍得以減量、降價販
    出或由積欠證人乙○○之車款扣除等方式處理，並無解於被
    告販賣行為之成立，則以上開通訊監聽譯文、證人乙○○之
    證詞而觀，被告於95年2 月17、20日有販出第二級毒品甲基
    安非他命予證人乙○○之事實應堪認定。至於扣案之吸食器
    及吸管，經送驗後雖呈甲基安非他命陽性反應，有高雄醫學
    大學附設中和紀念醫院9601-89 、9601-91 號檢驗報告各1
    份在卷可稽（本院卷第136 、138 頁），堪認被告所辯扣案
    甲基安非他命係供己施用一節，固非無據，惟以本案被告乃
    於接獲證人乙○○之購毒電話後，便持以販售之情觀之，益
    證其持有該等毒品之目的兼具供己施用及販賣之用，是被告
    辯稱扣案毒品係供己施用一節，並無礙於其有販賣第二級毒
    品甲基安非他命犯行之認定。
  3.政府為杜絕毒品氾濫，毒害人民甚深，再三宣導教民眾遠離
    毒品、媒體報導既深且廣，對於禁絕毒品之政策，應為民眾
    所熟悉。又政府對於查緝施用、轉讓及販賣毒品無不嚴格執
    行，且販賣毒品罪係重罪，若無利可圖，衡情一般持有毒品
    者，當不致輕易將持有之毒品交付他人。況且，販賣毒品乃
    違法行為，非可公然為之，且有其獨特之販售路線及管道，
    亦無公定之價格，復可任意增減其分裝之數量，而每次買賣
    之價量，亦可能隨時依市場貨源之供需情形、交易雙方之關
    係深淺、資力、對行情之認知、可能風險之評估、查緝是否
    嚴緊，及購買者被查獲時供述購買對象之可能性風險評估等
    諸般事由，而異其標準，非可一概而論，是販賣之利得，誠
    非固定，而縱使販賣之人從價差或量差中牟利方式雖異，其
    意圖營利之非法販賣行為仍屬同一。本案被告販賣第二級毒
    品甲基安非他命2 次予證人乙○○，雖因被告否認犯行，致
    無法查悉其究係由量差或價差牟利，然衡諸上開說明，其主
    觀上確有藉此牟利之意圖，應堪認定。本案事證明確，被告
    上開販賣第二級毒品犯行堪以認定，應依法論科。
三、論罪科刑：
  (一)新舊法比較：
    被告行為後，刑法及刑法施行法業於94年2 月2 日經總統以
    華總一義字第09400014901 號令修正公布，並於95年7 月1
    日施行，參酌最高法院95年5 月23日刑事庭第8 次會議決議
    ，修正後刑法第2 條第1 項之規定，係規範行為後法律變更
    所生新舊法律比較適用之準據法，於新刑法施行後，應適用
    修正後刑法第2 條第1 項之規定，為「從舊從輕」之比較。
    另於比較時應就罪刑有關之共犯、未遂犯、想像競合犯、牽
    連犯、連續犯、結合犯，以及累犯加重、自首減輕暨其他法
    定加減原因（如身分加減）與加減比例等一切情形，本於統
    一性及整體性原則，綜其全部罪刑之結果而為比較。查：
  1.應適用修正前刑法部分：
  本件被告行為後，刑法第56條關於連續犯之規定業經刪除，
    則被告2 次販賣毒品之犯行，因行為後新法業已刪除連續犯
    之規定，此刪除雖非犯罪構成要件之變更，但顯已影響行為
    人刑罰之法律效果，自屬法律變更。本件被告先後2 次販賣
    第二級毒品甲基安非他命，主觀上顯係基於一概括犯意，客
    觀上逐次實施數次行為而具連續性，進而侵害同性質之法益
    ，惟因其各次行為依一般社會健全觀念，在時間差距上，可
    以分開，在刑法評價上，各具獨立性，每次行為皆可獨立成
    罪，是依修正前刑法第56條之規定，本得適用連續犯規定而
    論以一罪，並得加重其刑至二分之一，惟因修正後刑法刪除
    前開連續犯規定，以致被告前揭行為須依法分別論以數罪而
    併罰之，依新法第2 條第1 項規定比較新、舊法之結果，仍
    以行為時即修正前刑法第56條之規定較為有利。
  被告行為時毒品危害防制條例第4 條第2 項雖未修正，惟得
    併科罰金部分，依修正前刑法第33條第5 款規定，罰金為銀
    元1 元以上，是上開罪名之罰金刑為最低刑度得科新台幣3
    元。惟依修正後刑法第33條第5 款規定，罰金為新台幣1 千
    元以上，以百元計算之，則前開2 罪之罰金刑，得併科罰金
    之最低度刑，均已提高為新台幣1 千元以上，經比較新舊法
    ，應以被告行為時之修正前刑法第33條之規定，計算得併科
    罰金之最低度刑較有利於被告。
  2.逕行適用現行刑法部分：
  刑法第28條共犯修正施行前規定「2 人以上共同實施犯罪之
    行為者，皆為正犯」，修正施行後規定「2 人以上共同實行
    犯罪之行為者，皆為正犯」，修法後將完全未參與犯罪行為
    之實行之陰謀共同正犯及預備共同正犯刪除，本件被告與共
    犯陳亦均間就前開犯行有犯意聯絡及行為分擔，不論依修正
    前之刑法第28條，或修正後之刑法第28條之規定，均構成共
    同正犯，對被告而言並無有利或不利之情形，自不生新舊法
    比較之問題。
  刑法第47條累犯原規定：「受有期徒刑之執行完畢或受無期
    徒刑或有期徒刑一部之執行而赦免後，五年以內再犯有期徒
    刑以上之罪者，為累犯，加重本刑至二分之一。」，修正後
    之刑法第47條規定為：「受徒刑之執行完畢，或一部之執行
    而赦免後，五年以內故意再犯有期徒刑以上之罪者，為累犯
    ，加重本刑至二分之一。第九十八條第二項關於因強制工作
    而免其刑之執行者，於受強制工作處分之執行完畢或一部之
    執行而免除後，五年以內故意再犯有期徒刑以上之罪者，以
    累犯論。」。本件被告所犯係屬故意犯罪，不論依新法或舊
    法均構成累犯，而應逕行適用現行刑法之規定。
  (二)按販賣毒品罪，並不以販入之後復行賣出為構成要件，只須
    以營利為目的將毒品購入或將之賣出，有一於此，其犯罪即
    已完成。至意圖販賣而持有毒品罪，則係行為人原無販賣營
    利之意圖，於購入或因其他原因取得毒品後，始另行起意販
    賣營利者而言（最高法院95年度台上字第3574號判決意旨參
    照）。是被告意圖營利，販出第二級毒品甲基安非他命，其
    於95年2 月20日已就販出1 千元甲基安非他命與證人乙○○
    達成合意，雖未及交付毒品即為警查獲，然其既以營利之意
    思而販出，自仍成立販賣毒品既遂罪（此亦不因證人乙○○
    嗣是否因身上僅餘6 百多元而可能變更買受之毒品數量而有
    差異）。故核其所為，係犯毒品危害防制條例第4 條第2 項
    販賣第二級毒品既遂罪。被告與案外人陳亦均就前開犯行，
    彼此間有犯意聯絡及行為分擔，均為共同正犯。被告持有第
    二級毒品之低度行為，為其販賣第二級毒品之高度行為所吸
    收，不另論罪。被告2 次販出第二級毒品之犯行，時間緊接
    ，方法相同，觸犯構成要件相同之罪名，顯基於概括犯意為
    之，為連續犯，爰依修正前刑法第56條之規定論以一罪，並
    加重其刑。再被告因違反麻醉藥品管理條例案件，經本院以
    84年度訴字第3421號判處有期徒刑3 年4 月，嗣經上訴，經
    台灣高等法院高雄分院以85年度上訴字第673 號撤銷原判，
    改判處應執行有期徒刑3 年4 月確定；又因違反麻醉藥品管
    理條例案件，經本院以86年度訴字第1358號判處有期徒刑4
    月確定，2 案合併執行，於88年5 月1 日縮短刑期假釋出監
    ，假釋期間付保護管束，於90年3 月24日保護管束期滿未經
    撤銷假釋而視為已執行完畢，有台灣高等法院被告前案紀錄
    表1 份在卷可考，其於受有期徒刑之刑執行完畢後，5 年以
    內故意再犯本件有期徒刑以上之罪，應逕依修正後之刑法第
    47條第1 項規定，論以累犯，加重其刑，並遞加重之。本院
    審酌被告不思以正當途徑營利謀生，為獲取不法利益，無視
    政府管制毒品之禁令，販賣第二級毒品甲基安非他命，戕害
    他人身心健康，嚴重破壞社會治安，惡性重大，且犯後猶飾
    詞狡辯，顯無悔意，惟念其販賣次數、數量並非甚鉅，及其
    犯罪手段、目的等一切情狀，量處如主文所示之刑。
四、沒收部分：
    查分別在被告身上及家中所扣獲如附表編號1 至4 所示之晶
    體，經檢驗均呈甲基安非他命陽性反應，有如附表編號1 至
    4 所示之檢驗報告在卷可佐，為毒品危害防制條例第2 條第
    2 項第2 款所示之第二級毒品，均與販賣毒品相關，又包覆
    上開毒品之夾鏈袋因包覆毒品，其上均留有毒品之殘渣，此
    業經本院於96年5 月2 日勘驗在案，有勘驗筆錄1 份在卷可
    稽（本院卷第157 頁），衡情已難與之剝離，且亦無剝離之
    實益，均應整體視為毒品，依毒品危害防制條例第18條第1
    項前段規定，不問屬於犯人與否，均宣告沒收銷燬之。另扣
    案附表編號5 之電子磅秤1 台，經檢驗結果，呈海洛因及甲
    基安非他命陽性反應，亦有如附表編號5 所載述之檢驗報告
    在卷可稽，顯見曾用以秤量本案毒品使用，其上顯留有甲基
    安非命毒品之殘渣，其上毒品殘渣與器具堅硬接觸面衡情當
    可剝離，該等殘渣爰依毒品危害防制條例第18條第1 項前段
    規定，宣告沒收銷燬之。至鑑驗耗用之甲基安非他命，既已
    滅失，自無庸宣告沒收銷燬。又電子磅秤1 台及供本案聯絡
    買賣交易使用之白色LG手機1 支（序號：0000000000000000
    0 、門號：0000000000號），既均供本案犯罪之用，應依同
    條例第19條第1 項前段規定均沒收之；另被告2 次販賣所得
    2 千元，應依毒品危害防制條例第19條第1 項規定，併予宣
    告連帶沒收，如全部或一部不能沒收時，以其財產抵償之。
    至其餘扣案物品即海洛因3 包（毛重3.6 公克），及黑色BE
    LLWAVE手機1 支（序號：00000000000000、門號：00000000
    00號）、海洛因4 包（毛重5.9 公克）、不明粉末1 包（淨
    重19.19 公克、空包裝重0.85公克）、含海洛因殘渣之油壓
    壓製機及大型研磨機各1 台、含海洛因殘渣之夾鏈袋5 只、
    含甲基安非他命殘渣之吸食器1 組及吸管1 支、含海洛因殘
    渣之吸管及注射針筒各1 支、FM2 20顆、注射針筒1 支、空
    夾鏈袋1 包（經勘驗為2 號中型夾鏈袋，並非供以包裝本案
    販售之小型夾鏈袋，尚難認為預備供本案犯行使用）、空夾
    鏈袋1 只、塑膠製小型研磨機1 台、女用手提包1 個、銀色
    HAIER 手機1 支（內含SIM 卡0000000000000 號1 枚）、銀
    色MOTOROLA手機1 支（序號：000000000000000 號）、藍色
    NOKIA 手機1 支（序號：000000000000000 號）、和信SIM
    卡1 枚（00000000000000號）、信用卡3 張、現金卡1 張，
    與本件販賣第二級毒品犯行並無相關，現金219,880 元，則
    無證據證明係被告販毒所得，均不予宣告沒收。
五、不另為無罪諭知部分：
  (一)公訴意旨另以：被告除上開2 次販賣第二級毒品甲基安非他
    命予證人乙○○之行為外，另自94年12月間某日起，以每次
    1 包甲基安非他命1 千元之價格販售數次毒品予證人乙○○
    ；並自95年1 月間某日起，經由姓名、年籍不詳，綽號「阿
    文」之男子之介紹，以1 千元之價格，在高雄市左營區右昌
    國中附近及明誠中學附近，販賣第二級毒品甲基安非他命予
    證人丙○○，最後1 次於95年2 月12日14時30分許，在高雄
    市○○區○○路明誠中學附近，以相同價格販賣甲基安非他
    命予證人丙○○，因認被告此部分亦涉犯毒品危害防制條例
    第4 條第2 項之販賣毒品罪嫌等語。
  (二)按犯罪事實應依證據認定，無證據不得認定犯罪事實；不能
    證明被告犯罪者，應諭知無罪之判決，刑事訴訟法第154 條
    第2 項、第301 條第1 項分別定有明文。次按事實之認定，
    應憑證據，如未能發現相當證據，或證據不足以證明，自不
    能以推測或擬制之方法，為裁判基礎；且認定不利於被告之
    事實須依積極證據，苟積極證據不足為不利於被告事實之認
    定時，即應為有利於被告之認定；另認定犯罪事實所憑之證
    據，雖不以直接證據為限，間接證據亦包括在內，然而無論
    直接證據或間接證據，其為訴訟上之證明，須於通常一般之
    人均不致有所懷疑，而得確信其為真實之程度者，始得據為
    有罪之認定，倘其證明尚未達到此一程度，而有合理之懷疑
    存在而無從使事實審法院得有罪之確信時，即應由法院為諭
    知被告無罪之判決，亦有最高法院40年台上字第86號、30年
    台上字第816 號、76年台上字第4986號判例意旨足資參照。
  (三)公訴人認被告另涉犯上開販賣毒品罪嫌，無非以證人乙○○
    、丙○○之證詞，及監聽錄音帶、雙向通聯紀錄等件為據。
    惟被告堅決否認有何上開販賣第二級毒品甲基安非他命予證
    人乙○○、丙○○之犯行，辯稱：伊並不認識證人丙○○，
    亦未自94年12月即販售第二級毒品予證人乙○○等語。經查
    ：
  1.證人乙○○雖證稱伊自94年12月間即以手機0000000000與被
    告的0916末3 碼是499 的電話聯絡購買甲基安非他命云云，
    惟此為被告所否認，而查被告所持用之手機門號0000000000
    號在95年2 月3 日前與證人乙○○所持用之手機門號000000
    0000號間並無通聯紀錄，此有雙向通聯紀錄1 份在卷可稽，
    是證人乙○○證稱其自94年12月底即以上開電話與被告聯絡
    購買毒品云云，已與卷證資料有所不符，且本案至少自95年
    2 月10日即已開始監聽，此有卷附通訊監察書1 份附卷可佐
    ，則以證人乙○○所述其3 、4 天即會購買1 次之情況，自
    95年2 月10日開始監聽至同年月20日遭查獲時止，證人乙○○應至少有聯繫被告購買3 次毒品之行為，然檢察官卻僅能
    提出同年月17及20日2 次聯繫之通聯資料，是證人乙○○上
    開證述顯非全然無疑，則依罪證有疑，利於被告之證據原則
    ，自無從據此即認定被告除上開2 次販賣行為外，另有自94
    年12月起販賣毒品與證人乙○○之行為，惟因此部分與前開
    經論罪科刑之部分，有裁判上一罪之關係，爰不另為無罪之
    諭知。
  2.次按，證人丙○○警詢供述並無證據能力已如前述，而其固
    於偵查中證稱：伊毒品來源是丁○○，其特徵是三本頭、矮
    矮、胖胖的，伊在2 、3 月有向被告買過2 、3 次，伊透過
    「阿文」打電話給被告交易毒品，「阿文」電話是00000000
    00號，伊是以手機與「阿文」聯絡後，阿文再以手機打給被
    告，被告電話後3 碼是444 云云（偵A 卷第41、42頁），然
    證人丙○○所描述毒品來源者之特徵與本院審理時所見被告
    係中等體型並非矮胖者之身形已有出入，且本案遭查扣之電
    話中並無後3 碼是444 之手機電話，證人丙○○持用之手機
    門號0000000000號，及綽號「阿文」持用之0000000000號電
    話自95年1 月1 日至95年3 月28日間亦均無與被告上開持用
    之手機門號0000000000號通聯之紀錄，有雙向通聯紀錄1 份
    附卷可參，是於此除證人丙○○上開具有瑕疵之證言外，並
    無積極證據可資證明被告有證人丙○○所指之販賣毒品行為
    ，而此部分與前開經論罪科刑之部分，亦有裁判上一罪之關
    係，爰不另為無罪之諭知。
據上論斷，應依刑事訴訟法第299 條第1 項前段，毒品危害防制
條例第4 條第2 項、第18條第1 項前段、第19條第1 項，刑法第
2 條第1 項前段、第11條、第28條、第47條第1 項、修正前刑法
第56條，判決如主文。
本案經檢察官甲○○到庭執行職務。
中　　華　　民　　國　　96　　年　　5 　　月　　24　　日
                  刑事第十六庭審判長法  官  黃惠玲
                                    法  官  蔣志宗
                                    法　官  郭宜芳
以上正本證明與原本無異。
如不服本判決，應於判決送達後10日內，向本院提出上訴狀。
中　　華　　民　　國　　96　　年　　5 　　月　　24　　日
                                    書記官  陳素徵
附錄本案論罪科刑法條全文：
毒品危害防制條例第4條
製造、運輸、販賣第一級毒品者，處死刑或無期徒刑；處無期徒
刑者，得併科新臺幣 1 千萬元以下罰金。
製造、運輸、販賣第二級毒品者，處無期徒刑或 7 年以上有期徒
刑，得併科新臺幣 7 百萬元以下罰金。
製造、運輸、販賣第三級毒品者，處 5 年以上有期徒刑，得併科
新臺幣 5 百萬元以下罰金。
製造、運輸、販賣第四級毒品者，處 3 年以上 10 年以下有期徒
刑，得併科新臺幣 3 百萬元以下罰金。
製造、運輸、販賣專供製造或施用毒品之器具者，處 1 年以上 7
年以下有期徒刑，得併科新臺幣 1 百萬元以下罰金。
前五項之未遂犯罰之。
附表：
   ┌──┬───────┬──────┬───────────┐
   │編號│扣案物品      │檢驗結果    │檢驗依據              │
   ├──┼───────┼──────┼───────────┤
   │ 1. │甲基安非他命淺│呈甲基安非他│高雄醫學大學附設中和紀│
   │    │褐色晶體3 小包│命陽性反應  │念醫院0000-000號檢驗報│
   │    │（驗前淨重0.48│            │告（偵A卷第68頁）     │
   │    │公克、驗後淨重│            │                      │
   │    │0.46公克，檢體│            │                      │
   │    │編號、、│            │                      │
   │    │）            │            │                      │
   ├──┼───────┼──────┼───────────┤
   │ 2. │甲基安非他命透│呈甲基安非他│高雄醫學大學附設中和紀│
   │    │明細晶體1包   │命陽性反應  │念醫院0000-000號檢驗報│
   │    │（驗前淨重1.85│            │告（偵A卷第69頁）     │
   │    │公克、驗後淨重│            │                      │
   │    │1.83公克，檢體│            │                      │
   │    │編號）      │            │                      │
   ├──┼───────┼──────┼───────────┤
   │ 3. │甲基安非他命半│呈甲基安非他│高雄醫學大學附設中和紀│
   │    │透明晶體13包  │命陽性反應  │念醫院0000-000號檢驗報│
   │    │（驗前淨重30.8│            │告（偵A 卷第70頁、本院│
   │    │公克、驗後淨重│            │卷第66頁，原檢驗報告包│
   │    │30.78 公克，檢│            │數計算錯誤，該院另行更│
   │    │體編號至）│            │正）                  │
   ├──┼───────┼──────┼───────────┤
   │ 4. │甲基安非他命透│呈甲基安非他│高雄醫學大學附設中和紀│
   │    │明晶體4包     │命陽性反應  │念醫院0000-000號檢驗報│
   │    │（驗前淨重18.3│            │告（偵A卷第71頁）     │
   │    │2 公克、驗後淨│            │                      │
   │    │重18.3公克，檢│            │                      │
   │    │體編號至）│            │                      │
   ├──┼───────┼──────┼───────────┤
   │ 5. │電子磅秤1台   │呈甲基安非他│高雄醫學大學附設中和紀│
   │    │              │命及海洛因陽│念醫院9601-90 號檢驗報│
   │    │              │性反應      │告 （本院卷第137頁）  │
   └──┴───────┴──────┴───────────┘
